【裁判字號】    92,易,1485
【裁判日期】    920624
【裁判案由】    家庭暴力防治法
【裁判全文】
臺灣板橋地方法院刑事判決                        九十二年度易字第一四八五號
    公  訴  人  臺灣板橋地方法院檢察署檢察官
    被      告  甲○○
右列被告因違反保護令案件，經檢察官提起公訴（九十二年度偵字第三四一七號），
本院判決如左：
    主  文
甲○○無罪。
    理  由
一、公訴意旨略以：被告甲○○與乙○○係夫妻關係，屬家庭暴力防治法第三條第一
    款家庭成員，甲○○曾因家庭暴力之傷害行為，於民國九十一年十二月三十一日
    經臺灣板橋地方法院對其核發民事通常保護令（九十一年度家護字第一三六三號
    ），禁止其對聲請人乙○○實施身體或精神上不法侵害行為，亦不得直接或間接
    為騷擾之聯絡行為，並應最少遠離乙○○住居所（即臺北縣中和市○○街五十五
    巷三十弄三十六號）至少一百公尺，詎其故意違反保護令規定，於九十二年二月
    一日下午五時五十分許，強行進入乙○○上開住居所，直接對於乙○○為騷擾之
    聯絡行為，因認被告甲○○涉犯違反家庭暴力防治法第五十條之違反保護令罪嫌
    云云。
二、按公訴人認被告甲○○涉有違反保護令之犯行，無非以其犯罪事實業據被害人乙
    ○○指述綦詳，並經證人羅刺到庭證述屬實，復有本院九十一年度家護字第一三
    六三號民事通常保護令、被告於九十二年一月十四日收受該保護令之送達證書等
    影本附卷可資佐證為其論據。惟訊據被告甲○○堅決否認有違反保護令之犯行，
    辯稱：因伊於前一天即除夕，將當時與伊同住之兒子吳宗恩帶至伊妻乙○○上址
    住處團聚，隔天伊去醫院探視伊女兒吳宜庭時，因乙○○未將伊子吳宗恩一同帶
    來，伊經徵得乙○○同意後才直接去其上址住處要將伊子帶回，到了上址乙○○
    住處後，乙○○之母羅刺來開門，然後就有人報警，當時伊並未做何事，只是要
    將小孩帶回，且已經乙○○同意，並無違反保護令之故意等語。
三、按犯罪事實應依證據認定之，無證據不得推定其犯罪事實，刑事訴訟法第一百五
    十四條定有明文。而所謂證據，係指足以證明被告確有犯罪行為之積極證據而言
    ，該項證據須適於為被告犯罪之證明者，始得採為斷罪之資料（參照最高法院六
    十九年臺上字第四九一三號判例要旨）。又違反保護令罪之成立，主觀上須有故
    意違反保護令裁定事項之犯意，始足構成。經查，據證人乙○○於警訊、偵審中
    證稱：被告於上揭時地前往依上址住處欲接回其子吳宗恩一節，係被告在醫院探
    視女兒吳宜庭時，經伊同意始前往，惟因被告自醫院出發前曾因不滿女兒答稱不
    願與伊回家，而掐女兒脖子，但沒受傷，伊看被告對待女兒這樣，才在被告出發
    後打電話回家要伊母親不要讓被告將伊子帶走，並報警，當時伊報警只是要保護
    小孩，並給被告一個教訓，沒有要告訴之意，因伊剛開始有答應被告前往伊住處
    帶小孩，並無騷擾伊，故被告應無故意違反保護令之情等語（見偵查卷八頁反面
    、二十五頁、本院九十二年六月十日訊問筆錄），核與被告上開所辯情節相符，
    是被告所辯，應堪徵信。次據證人羅刺於警訊、偵查中證稱：伊當時一開門，被
    告就進來，伊要趕他出去，他說要來帶小孩，後來警察來將他帶走等語（見偵查
    卷十頁反面、二十五頁反面），可見被告至乙○○上址住處目的確純係為帶其子
    返家，並無其他不法侵害或騷擾行為，況衡諸乙○○係於被告經其同意出發至其
    上址住處後，始反悔以電話通知其母不要讓被告帶走小孩及報警，被告至乙○○
    上址住處後，並不知乙○○已改變初衷，仍以為已經乙○○同意可進入乙○○上
    址住處自行帶走其子，自難謂被告主觀上有違反保護令裁定內容之故意可言。復
    參諸乙○○於本院審理時具狀並偕同被告到庭陳稱：本件純屬誤會，被告並無違
    反保護令情事，且伊已與子女返回夫妻二人共同住所等語，益見被告應無本件違
    反保護令犯行之故意甚明。綜上所述，尚難認被告有違反保護令犯行，此外復查
    無其他積極證據足認被告確有上開犯行，是本件不能證明被告犯罪，自應為無罪
    判決之諭知。
據上論斷，應依刑事訴訟法第三百零一條第一項，判決如主文。
本案經檢察官王家春到庭執行職務
中      華      民      國    九十二    年      六      月    二十四    日
                                      臺灣板橋地方法院刑事第六庭
                                          法  官  彭  全  曄
右正本證明與原本無異
如不服本判決，應於判決送達後十日內，向本院提出上訴狀
                                          書記官  梁  宜  庭
中      華      民      國    九十二    年      六      月    二十四    日


司法院資訊處製作；財團法人民間司法改革基金會備份。
